【裁判字號】    95,訴,1632
【裁判日期】    950628
【裁判案由】    毒品危害防制條例
【裁判全文】
臺灣臺中地方法院刑事判決              95年度訴字第1632號
公  訴  人  臺灣臺中地方法院檢察署檢察官
被      告  甲○○
                    （現另案在臺灣臺中監獄執行）
上列被告因毒品危害防制條例案件，經檢察官提起公訴（95年度
毒偵字第1397號），被告於準備程序中就被訴事實為有罪之陳述
，受命法官於聽取當事人之意見後，由本院合議庭裁定改依簡式
審判程序審理，本院判決如下：
    主  文
甲○○連續施用第一級毒品，累犯，處有期徒刑拾月。扣案之海
洛因壹包（淨重零點壹參公克）沒收銷燬之，海洛因包裝袋壹個
、注射針筒參支、葡萄糖貳包，均沒收。又連續施用第二級毒品
，累犯，處有期徒刑伍月。應執行有期徒刑壹年壹月。扣案之海
洛因壹包（淨重零點壹參公克）沒收銷燬之，海洛因包裝袋壹個
、注射針筒參支、葡萄糖貳包，均沒收。
    犯罪事實
一、甲○○於民國89年間，曾犯竊盜罪、搶奪罪，經臺灣高等法
    院臺中分院分別判處有期徒刑四月、一年，定應執行刑為有
    期徒刑一年二月確定，於90年間，又因施用第一級及第二級
    毒品案件，經本院裁定令入戒治處所施以強制戒治，並分別
    判處有期徒刑七月、三月，定應執行刑為有期徒刑八月確定
    。強制戒治部分執行至90年12月27日停止戒治並付保護管束
    ，並於91年2月8日保護管束期滿未被撤銷而視為執行完畢，
    前揭有期徒刑一年二月、八月刑罰部分，合併執行至92年1
    月31日假釋出獄，並於92年10月6日假釋期滿未被撤銷而視
    為執行完畢。猶不知悔改，復基於施用第一級及第二級毒品
    之概括犯意，自95年2月16日起至95年2月23日上午9時（公
    訴人誤認為中午12時）許止，在其臺中縣大甲鎮○○路187
    號住處，以將第一級毒品海洛因置於注射針筒內摻水及葡萄
    糖後施打血管，將第二級毒品甲基安非他命放在玻璃球內下
    以火燒烤待產生白煙後吸用該煙霧之方式，連續施用海洛因
    及甲基安非他命各四、五次。嗣於95年2月23日19時30分許
    ，在其上揭住處為警搜索查獲，並扣得其所有供施用海洛因
    所用之注射針筒三支、葡萄糖二包，及施用剩餘疑似海洛因
    之白粉一包（淨重0.13公克，公訴人誤認為三包）。
二、案經臺中縣警察局大甲分局報請臺灣臺中地方法院檢察署檢
    察官偵查起訴。
    理  由
一、上開犯罪事實業經被告甲○○自白不諱，且查獲當日警察採
    其尿液送鑑驗結果，呈嗎啡及甲基安非他命陽性反應，此有
    中山醫學大學附設醫院藥物檢測中心所出具之檢測報告一紙
    附卷可稽（參核交卷第17頁），並有扣案疑似海洛因之白粉
    一包及注射針筒三支、葡萄糖二包足憑，而該包疑似海洛因
    之白粉經送鑑定結果，亦認含有第一級第六項毒品海洛因成
    分（淨重0.13公克），此有法務部調查局95年4月21日調科
    壹字第120017700號鑑定通知書在卷可佐（參偵卷第18頁）
    ，足徵被告自白與事實相符。又被告於90年間，因施用第一
    級及第二級毒品案件，經本院裁定令入戒治處所施以強制戒
    治，執行至90年12月27日停止戒治並付保護管束，並於91年
    2月8日保護管束期滿未被撤銷而視為執行完畢乙情，有被告
    之全國施用毒品案件紀錄表及臺灣高等法院被告前案紀錄表
    各一份存卷足參。被告於強制戒治執行完畢釋放後，五年內
    再犯毒品危害防制條例第10條之罪，事證已臻明確，犯行應
    堪認定。
二、核被告所為，係犯毒品危害防制條例第10條第1項之施用第
    一級毒品罪、同條第2項之施用第二級毒品罪。其因施用海
    洛因、甲基安非他命而持有第一級毒品及第二級毒品之行為
    ，各為施用第一級、第二級毒品行為所吸收，均不另論罪。
    又被告多次施用第一級毒品及第二級毒品之犯行，各時間
    緊接，方法相同，觸犯構成要件相同之罪名，各顯係基於概
    括犯意為之，各應依連續犯規定論以一罪，並加重其刑，
    被告所犯二罪，係犯意各別，行為互異，應予分論併罰，
    被告於89年間，曾犯竊盜罪、搶奪罪，經臺灣高等法院臺中
    分院分別判處有期徒刑四月、一年，定應執行刑為有期徒刑
    一年二月確定，於90年間，又因施用第一級及第二級毒品罪
    ，經本院分別判處有期徒刑七月、三月，定應執行刑為有期
    徒刑八月確定，兩案合併執行至92年1月31日假釋出獄，並
    於92年10月6日假釋期滿未被撤銷而視為執行完畢，此有臺
    灣高等法院被告前案紀錄表一份在卷可按，其受有期徒刑之
    執行完畢後，五年以內再犯本件有期徒刑以上之罪，為累犯
    ，依刑法第47條規定，所犯二罪均應遞加重其刑。爰審酌被
    告犯後坦認所為態度良好，所為並未積極侵害他人權益，兩
    種毒品各僅施用四、五次情節尚輕，惟一再施用毒品悔意不
    堅等一切情狀，分別量處如主文所示之刑，並定其應執行之
    刑。扣案之海洛因一包（淨重0.13公克），依毒品危害防制
    條例第18條第1項前段之規定，應併予宣告沒收銷燬之，盛
    裝該些海洛因之袋子一個、注射針筒三支、葡萄糖二包（此
    經公訴人誤認為係海洛因，但經鑑定結果並無法定毒品成分
    ，被告並坦承該二包均為葡萄糖在卷），均係被告所有供施
    用海洛因所用之物，此經被告陳述明確，依刑法第38條第1
    項第2款之規定，亦併為沒收之宣告。
據上論斷，應依刑事訴訟法第273條之1第1項、第299條第1項前
段，毒品危害防制條例第10條第1項、第2項、第23條第2項、第
18條第1項前段，刑法第11條、第56條、第47條、第51條第5款、
第38條第1項第2款，判決如主文。
中    華    民    國    95    年    6     月    28    日
                              法  官  李秋娟
上為正本係照原本作成
如不服本判決，應於判決送達後十日內向本院提出上訴狀，上訴
於臺灣高等法院臺中分院( 須附繕本 )。
                              書記官  吳慕先
中    華    民    國    95    年    6     月    28    日
附錄論罪科刑法條
毒品危害防制條例第10條：
施用第一級毒品者，處六個月以上五年以下有期徒刑。
施用第二級毒品者，處三年以下有期徒刑。


司法院資訊處製作；財團法人民間司法改革基金會備份。
